臺灣臺中地方法院刑事判決
110年度訴字第2197號
公  訴  人  臺灣臺中地方檢察署檢察官
被      告  郭洧廷


                    （另案於法務部○○○○○○○○○○○執行中）
上列被告因詐欺案件，經檢察官提起公訴（110年度偵字第26642
、32922號），被告於本院準備程序進行中，就被訴事實為有罪
之陳述，本院合議庭裁定由受命法官獨任行簡式審判程序，判決
如下：
    主    文
郭洧廷共同以網際網路對公眾散布而犯詐欺取財罪，處有期徒刑
壹年。
未扣案之犯罪所得新臺幣參仟元沒收，於全部或一部不能沒收或
不宜執行沒收時，追徵其價額。
    犯罪事實及理由
一、本案之犯罪事實及證據，除補充、更正下列事項外，其餘均
    引用檢察官起訴書之記載（如附件）：
(一)犯罪事實欄一、第1至4行關於「由郭洧廷先於民國110年4月
    18日前某日，在不詳地點，使用通訊設備連結網路後，再以
    暱稱『韓甯』在臉書社群網站之社團中虛偽刊登欲販售二手電
    腦主機之訊息」之記載，應補充、更正為「由郭洧廷依謝倫
    勝指示，於民國110年4月18日10時前之某時許，由郭洧廷以
    不詳通訊設備、在不詳地點，連結網際網路後，以謝倫勝申
    設之社群網站『臉書』暱稱『韓甯』之帳號，在『臉書』網站之社
    團中虛偽刊登欲販售二手電腦主機之訊息」。
(二)證據部分應另補充「被告郭洧廷於本院準備程序及審理時之
    自白、指認犯罪嫌疑人紀錄表、同案被告謝倫勝之彰化銀行
    帳號00000000000000號客戶基本資料查詢、內政部警政署反
    詐騙諮詢專線紀錄表、新北市政府警察局蘆洲分局更寮派出
    所受理詐騙帳戶通報警示簡便格式表、受理各類案件紀錄表
    、受（處）理案件證明單、員警職務報告、彰化商業銀行水
    湳分行110年6月4日彰湳字第1100112號函及檢附同案被告謝
    倫勝帳號000-00000000000000號個人戶顧客印鑑卡、同案被
    告謝倫勝於全家超商互助店領款照片及手機翻拍照片」。
二、論罪科刑：
(一)核被告所為，係犯刑法第339條之4第1項第3款之以網際網路
    對公眾散布而犯詐欺取財罪。被告與同案被告謝倫勝就上開
    犯行有犯意聯絡與行為分擔，應論以共同正犯。
(二)爰以行為人之責任為基礎，審酌被告為圖一己私利，不思以
    正當途徑獲取所需，竟與同案被告謝倫勝一同利用社群網站
    「臉書」社團內人與人之間之信任關係，及一般人對於社群
    網路上小額購物之風險控管較鬆懈之機會，虛偽刊登不實之
    商品販賣訊息，詐騙告訴人詹惇凱匯款至同案被告謝倫勝之
    帳戶，恣意踐踏他人之信任，造成告訴人受有財產上損害，
    迄今亦未能與告訴人和解或賠償損害，所為實無足取，應予
    非難；惟審酌被告犯後均坦承犯行，所詐得金錢尚屬有限，
    兼衡以被告自陳為高中肄業學歷之教育程度，從事餐飲業，
    未婚、無子女，家中尚有祖父母，家庭經濟狀況普通之家庭
    經濟與生活狀況等一切情狀，量處如主文所示之刑。  
三、沒收：
　　按犯罪所得，屬於犯罪行為人者，沒收之，並於全部或一部
    不能沒收或不宜執行沒收時，追徵其價額。刑法第38條之1
    第1項前段、第3項定有明文。又於二人以上共同犯罪，關於
    犯罪所得之沒收或追徵，應就各人所分得者為之，所謂各人
    「所分得」者，則係指各人「對於犯罪所得有事實上之處分
    權限」而言。經查，被告與同案被告謝倫勝就本案共同詐得
    新臺幣（下同）6,000元，均分後各得款3,000元，核屬被告
    本案之犯罪所得，雖未據扣案，亦未實際返還告訴人，自應
    依前揭規定宣告沒收，並於全部或一部不能沒收或不宜執行
    沒收時，追徵其價額。
四、依刑事訴訟法第273條之1第1項、第299條第1項前段、第310
    條之2、第454條第2項，刑法第28條、第339條之4第1項第3
    款、第38條之1第1項前段、第3項，刑法施行法第1條之1第1
    項，判決如主文。
五、如不服本判決，得於本判決送達之日起20日內，以書狀敘述
    理由（須附繕本），向本院提出上訴。
本案經檢察官陳東泰提起公訴，檢察官林岳賢到庭執行職務。
中　　華　　民　　國　　111 　年　　10　　月　　18　　日
                   刑事第十九庭  法  官  何紹輔 
以上正本證明與原本無異。
告訴人或被害人如不服判決，應備理由具狀向檢察官請求上訴，
上訴期間之計算，以檢察官收受判決正本之日起算。
　　　　                         書記官  林政佑
中　　華　　民　　國　　111 　年　　10　　月　　18　　日
【附錄本案論罪科刑法條】
中華民國刑法第339條之4
犯第339條詐欺罪而有下列情形之一者，處1年以上7年以下有期
徒刑，得併科1百萬元以下罰金：
一、冒用政府機關或公務員名義犯之。
二、三人以上共同犯之。
三、以廣播電視、電子通訊、網際網路或其他媒體等傳播工具，
    對公眾散布而犯之。
前項之未遂犯罰之。

【附件】
臺灣臺中地方檢察署檢察官起訴書
                                    110年度偵字第26642號
                                    110年度偵字第32922號
　　被      告　郭洧廷　男　20歲（民國00年0月00日生）
　　　　　　　　　　　　住○○市○○區○○路00巷00號
　　　　　　　　　　　　國民身分證統一編號：Z000000000號
　　    　　　　謝倫勝　男　31歲（民國00年0月0日生）
　　　　　　　　　　　　住○○市○○區○○路000○00號
　　　　　　　　　　　　國民身分證統一編號：Z000000000號
上列被告等因詐欺案件，已經偵查終結，認應提起公訴，茲將犯
罪事實及證據並所犯法條分敘如下：
　　　　犯罪事實
一、郭洧廷及謝倫勝共同基於加重詐欺取財之犯意聯絡，由郭洧
    廷先於民國110年4月18日前某日，在不詳地點，使用通訊設
    備連結網路後，再以暱稱「韓甯」在臉書社群網站之社團中
    虛偽刊登欲販售二手電腦主機之訊息，嗣詹惇凱於同日上午
    10時許，於瀏覽網路時發現該訊息，而與郭洧廷聯絡交易事
    宜，郭洧廷遂對詹惇凱佯稱：願以新臺幣（下同）6000元之
    價格出售云云，並提供由謝倫勝所申設彰化銀行帳號000-00
    000000000000號帳戶（下稱該帳戶）予詹惇凱匯款，致使詹
    惇凱信以為真，陷於錯誤，而於同日16時54分許，將6000元
    匯入該帳戶內。待詹惇凱完成匯款後，郭洧廷及謝倫勝立即
    於17時0分許，前往臺中市○○區○○路000號「全家超商互助門
    市」內，自該帳戶內將此6000元領出，並由2人朋分。後因
    詹惇凱遲未收到商品，驚覺受騙，報警處理而循線查悉上情
    。
二、案經詹惇凱訴由臺中市政府警察局大雅分局及豐原分局報告
    偵辦。
　　　　證據並所犯法條
一、證據清單及待證事實：
編號 證據名稱 待證事實 1 1.被告郭洧廷於警詢及偵查中之自白 2.被告謝倫勝於警詢之自白及偵查中之供述 3.該帳戶於110年4月18日之交易明細 被告2人確實有為犯罪事實一所載詐欺犯行之事實。 2 1.證人即告訴人詹惇凱於警詢之證述 2.告訴人與「韓甯」之臉書對話紀錄翻拍照片 3.告訴人於110年4月18日16時54分許之匯款紀錄翻拍照片 告訴人確實有如犯罪事實一所載，遭該「韓甯」詐騙6000元之事實。 
二、核被告郭洧廷及謝倫勝所為，均係犯刑法第339條之4第1項
    第3款之透過網際網路加重詐欺罪嫌。被告2人就本件犯行有
    犯意聯絡及行為分擔，請論以共同正犯。又本件未扣案之犯
    罪所得6000元，請依刑法第38條之1第1項本文之規定宣告沒
    收，並於全部或一部不能沒收或不宜執行沒收時，依同條第
    3項規定，追徵其價額。
三、依刑事訴訟法第251條第1項提起公訴。
　　此　致
臺灣臺中地方法院
中　　華　　民　　國　 110　　年　　11　　月　　19　　日
　　　　　　　　　　　　　　　檢　察　官　陳東泰